【裁判字號】    99,上易,1806
【裁判日期】    991117
【裁判案由】    竊盜
【裁判全文】
臺灣高等法院刑事判決                99年度上易字第1806號
上  訴  人  丁○○
被      告  丙○○
指定辯護人  本院公設辯護人周君穎
上列上訴人因被告竊盜案件，不服臺灣桃園地方法院99年度審易
字第692號，中華民國99年6月18日第一審判決（起訴案號：臺灣
桃園地方法院檢察署98年度偵字第28098 號），提起上訴，本院
判決如下：
    主  文
原判決關於被告丙○○部分撤銷。
丙○○結夥三人、攜帶兇器、毀壞安全設備竊盜，累犯，處有期
徒刑捌月，扣案之破壞剪壹支、手套貳雙及及黑色帽子壹個均沒
收。
    事  實
一、丙○○患有精神分裂病並吸食毒品，產生器質性精神病，智
    能明顯衰退，接近輕度智能不足之程度，雖曾接受藥物治療
    ，但仍有明顯症狀，致其認知、判斷、自我控制能力受損，
    在平時及行為時之精神狀態在辨識其行為違法或依其辨識而
    行為之能力顯著減低，其前於民國（下同）91年間，因妨
    害自由案件，經臺灣彰化地方法院以91年度重訴字第12號判
    決判處有期徒刑1年確定;又於91年間，因偽造貨幣案件，
    經臺灣新竹地方法院以91年度訴字第461 號判決判處有期徒
    刑3年2月確定；92年間，因竊盜案件，經臺灣苗栗地方法
    院以92年度易字第82號判決判處有期徒徒刑1年6 月確定;
    92年間，因偽造文書案件，經臺灣新竹地方法院以92年度竹
    簡字第338號判處判處有期徒徒刑5 月確定;又於93年間，
    因偽造文書案件，經臺灣新竹地方法院以94年度訴字第 380
    號判決判處有期徒刑1年3月確定。工開案件各罪之
    刑，嗣經臺灣新竹地方法院以96年度聲減字第2129號裁定各
    減刑二分之一，而之罪經減刑後與不得減刑之罪定應執
    行刑為有期徒刑3年7 月確定;而之罪經減刑後，定應
    執行刑為有期徒刑1年6月確定，上開有期徒刑3年7月、1年6
    月經接續執行後，於97年2月5日縮短刑期假釋出監，假釋中
    付保護管束，於97年12月8 日保護管束期滿，假釋未經撤銷
    ，其未執行之刑，以已執行論而執行完畢。詎仍不知悔改，
    又與莊志謙、鄭宏浩共同意圖為自己不法之所有，並基於竊
    盜之犯意聯絡，結夥3 人攜帶莊志謙所有，在客觀上對人之
    生命、身體、安全構成威脅，足供兇器使用之破壞剪1 支，
    於98年9月9 日上午10時30分許，駕駛懸掛車號7P-3508號車
    牌之自用小客車，共同至桃園縣龍潭鄉○○路629 號乙○○
    住處，3 人先以莊志謙所有之破壞剪，毀壞地下室後門鐵窗
    ，旋進入屋內，由莊志謙在1 樓把風，丙○○、鄭宏浩則至
    房內搜刮財物，共同竊取乙○○所有之藍寶石戒指1 只、紅
    寶石戒指1只、鑽石戒指1只、現金約新臺幣（下同）4, 870
    元等財物。於得手後置於黑色包包內，適屋主乙○○返家，
    發現有人侵入住宅行竊，大聲呼叫，莊志謙見狀趕緊離去，
    丙○○、鄭宏浩聞之，將裝有得手財物之黑色包包丟至樓下
    草叢內，立刻逃離現場。嗣經乙○○報警處理，員警至現場
    蒐證，發現莊志謙等人遺留在現場之7P-3508 號自用小客車
    ，員警復在草叢堆找到丙○○等人得手之財物，並扣得遺留
    在現場為被告莊志謙所有，供犯本件竊盜罪所用之破壞剪 1
    支、手套2雙及黑色帽子1個，而循線查獲上情。
二、案經桃園縣政府警察局龍潭分局報請臺灣桃園地方法院檢察
    署檢察官偵查起訴。
    理  由
壹、程序方面
    按被告以外之人於審判外之言詞或書面陳述，除法律有規定
    者外，不得作為證據，刑事訴訟法第159條第1項固定有明文
    ；惟被告以外之人於審判外之陳述，雖不符同法第159條之1
    至第159之4之規定，而經當事人於審判程序同意作為證據，
    法院審酌該言詞陳述或書面陳述作成時之情況，認為適當者
    ，亦得為證據。又當事人、代理人或辯護人於法院調查證據
    時，知有第159條第1項不得為證據之情形，而未於言詞辯論
    終結前聲明異議者，視為有前項之同意，同法第159條之5第
    1、2項亦定有明文。被告及辯護人對卷內被告以外之人之供
    述證據均不爭執，本院於審理時提示上開審判外陳述之內容
    並告以要旨，且經公訴人、被告及辯護人到庭表示意見，亦
    未於言詞辯論終結前對該等記載審判外陳述筆錄之證據資格
    有何異議，依據首開規定，應視為被告已有將上開審判外陳
    述作為證據之同意，本院審酌上開被告以外之人審判外陳述
    作成時之情況，並無不能自由陳述之情形，亦未見有何違法
    取證或其他瑕疵，且與待證事實具有關聯性，認為以之作為
    證據應屬適當，自均有證據能力。至於本院下列所引用卷內
    之文書證據及證物，並無證據證明係公務員違背法定程序所
    取得，且檢察官、被告於本院均未主張排除下列文書證據、
    證物之證據能力，且迄本院言詞辯論終結前均未表示異議，
    本院審酌前揭文書證據、證物並非公務員違背法定程序所取
    得，亦無顯有不可信之情況，依刑事訴訟法第158條之4反面
    解釋及第159條之4之規定，認均有證據能力。
貳、實體方面
一、訊據被告丙○○對上開事實坦承不諱，核與共犯莊志謙、鄭
    宏浩供述及被害人乙○○陳述暨證人甲○○證述之情節相符
    ，並有贓物領保管單、竊盜案件現場查訪表及照片在卷及破
    壞剪1支、手套2雙及黑色帽子1 個扣案可證。且扣案之破壞
    剪1 支，在客觀上對人之生命、身體、安全構成威脅，足供
    兇器使用，確係兇器無誤，被告前開自白與事實相符，本件
    事證明確，被告犯行可以認定。
二、核被告所為係犯刑法第321條第1項第2、3、4款之結夥3人攜
    帶兇器毀壞安全設備竊盜罪。被告與莊志謙、鄭宏浩有犯意
    之聯絡及行為之分擔，為共同共犯。又被告有事實欄之前科
    執行情形，有本院被告前案紀錄表在卷可稽，其於有期徒刑
    執行完畢後5 年以內故意再犯有期徒刑以上之本罪，為累犯
    ，依刑法第47條第1 項規定加重其刑。另被告丙○○患有精
    神分裂病並吸食毒品，產生器質性精神病，智能明顯衰退，
    接近輕度智能不足之程度，雖曾接受藥物治療，但仍有明顯
    症狀，致其認知、判斷、自我控制能力受損，在平時及行為
    時之精神狀態在辨識其行為違法或依其辨識而行為之能力顯
    著減低，有財團法人為恭紀念醫院精神醫療中心司法鑑定報
    告書在卷可憑（本院卷第54至56頁參照），爰依刑法第19條
    第2項規定減輕其刑。
三、原審經審理結果，認被告犯加重竊盜罪，罪證明確，予以論
    罪科刑，固非無見。惟原審漏未審酌被告於行為時之精神狀
    態係處於辨識其行為違法或依其辨識而行為之能力顯著減低
    之情形，尚有未洽。上訴人上訴意旨以同上理由請求從輕量
    刑，其上訴為有理由，且原判決既有上開可議之處，仍屬無
    可維持，應由本院就被告丙○○部分予以撤銷改判。
四、爰審酌被告之素行（有上開被告前案紀錄表可稽），本件犯
    罪之手段、方法、對被害人所生之危害，被告犯後於本院已
    坦承犯行，態度尚稱良好的一切情狀，量處如主文第2 項所
    示之刑。扣案之破壞剪1支、手套2雙及黑色帽子1 個，為共
    犯莊志謙所有，且係供本件竊盜罪所用之物，業據莊志謙於
    原審法院供承在卷，併依刑法第38條第1項第2款宣告沒收。
據上論斷，應依刑事訴訟法第369條第1項前段、第364條、第299
條第1項前段、刑法第28條、第321第1項第2、3、4款、第47條第
1項、第19條第2項、第38條第1項第2款、刑法施行法第1條之1第
1項、第2項，判決如主文。
本案經檢察官周誠南到庭執行職務。
中    華    民    國    99    年    11    月    17    日
                  刑事第三庭  審判長法  官  陳博志
                                    法  官  陳德民
                                    法  官  劉興浪
以上正本證明與原本無異。
不得上訴。
                                    書記官  王詩涵
中    華    民    國    99    年    11    月    17    日
附錄：本案論罪科刑法條全文
刑法第321條：
犯竊盜罪而有左列情形之一者，處 6 月以上、 5 年以下有期徒
刑：
一、於夜間侵入住宅或有人居住之建築物、船艦或隱匿其內而犯
    之者。
二、毀越門扇、牆垣或其他安全設備而犯之者。
三、攜帶兇器而犯之者。
四、結夥三人以上而犯之者。
五、乘火災、水災或其他災害之際而犯之者。
六、在車站或埠頭而犯之者。
前項之未遂犯罰之。

司法院資訊處製作；財團法人民間司法改革基金會備份。
